臺灣臺南地方法院刑事裁定
111年度聲字第1530號
聲  請  人  
即  被  告  陳茂松


上列聲請人即被告因竊盜案件（本院111年度易字第852號），聲
請閱覽卷宗，本院裁定如下：
    主  文
陳茂松於繳納相關費用後，准予付與警詢卷全部資料影本、檢察
官偵查卷全部資料影本、本院卷全部資料影本，暨准予轉拷案發
現場監視器錄影檔案。陳茂松就取得之內容不得散布、公開播送
，或為非正當目的使用，並禁止再行轉拷利用。
    理    由
一、聲請意旨如附件所載。
二、修正前之刑事訴訟法第33條第2項前段原規定：「無辯護人
    之被告於審判中得預納費用請求付與卷內筆錄之影本」，該
    條規定嗣經修正為「被告於審判中得預納費用請求付與卷宗
    及證物之影本」，經總統於民國108年6月19日公布，並已於
    108年12月19日施行，而將被告於「審判中」得請求付與之
    卷證資料由「卷內筆錄之影本」擴及於「卷宗及證物之影本
    」。至於審判程序終結後或判決確定後，被告得否請求付予
    卷宗及證物之影本，法律雖仍無明文，然參酌司法院釋字第
    762號解釋已宣告修正前刑事訴訟法第33條第2項前段規定未
    賦予被告得請求付與卷宗筆錄以外之卷宗及證物影本之權利
    ，妨害被告防禦權之有效行使，於此範圍內，與憲法第16條
    保障訴訟權之正當法律程序原則意旨不符等旨，本諸合目的
    性解釋，判決確定後之被告，如因聲請再審、非常上訴或其
    他訴訟目的之需要，請求法院付與卷證資料影本者，仍應予
    准許，以保障其獲悉卷內資訊之權利，並符便民之旨（最高
    法院107年度台抗字第1324號、108年度台抗字第251號、108
    年度台抗字第1074號等裁定意旨參照），而得類推適用刑事
    訴訟法第33條第2項、第3項包含但書在內之相關規定（最高
    法院109年度台抗字第622號裁定意旨參照）。
 三、經查，聲請人前因竊盜案件，經本院於民國111年8月24日
     以111年度易字第852號判決判處拘役50日，現由聲請人提
     起上訴中，茲聲請人以其為提起上訴為由，聲請付與警詢
     卷、檢察官偵查卷、本院卷全部資料影本及轉拷案發現場
     監視器錄影檔案既已敘明其主張或維護法律上利益，依前
     揭說明，應認為其聲請有理由，爰依刑事訴訟法第33條第2
     項但書規定，予以遮隱聲請人以外之人之個人資料後，裁
     定聲請人於繳納相關費用後，准許付與警詢卷全部資料影
     本、檢察官偵查卷全部資料影本、本院卷全部資料影本，
     暨轉拷案發現場監視器錄影檔案；惟聲請人持有該等資料
     後，不得散布、公開播送或非正當目的使用、並禁止再為
     轉拷，或為訴訟外之利用，併予敘明。
四、依刑事訴訟法第220 條，裁定如主文。
中　　華　　民　　國　　111 　年　　9 　　月　　29　　日
　　　　　　　　　刑事第三庭    法　官　鄭燕璘
以上正本證明與原本無異。
如不服本裁定，應於送達後5日內，向本院提出抗告狀。
　　　　　　　　　　　　　　　　書記官　楊玉寧
中　　華　　民　　國　　111 　年　　9 　　月　　29　　日